# 子公司豁免母公司债务的会计处理，求助陈版！谢谢

提问人：小白爱吃肉 时间：2016-04-15 22:41:39
母公司与C公司签订合作协议，子公司代母公司向C公司支付了预付款项，后出现纠纷，根据法院判决，已支付的款项不能全额退回，子公司不向母公司追偿不能退回的款项，豁免了母公司的债务，请问子公司如何进行会计处理，是计入资本公积还是计入营业外支出，另外母公司如何进行会计处理，冲减长期股权投资吗？合并报表如何抵消？最终该笔业务在合并报表中怎么体现

回答人：chenyiwei
子公司代母公司向C公司支付了预付款项，发生纠纷无法收回后又豁免了母公司的债务，该交易存在显著不公允的迹象，母子双方均按权益性交易原则处理，如你所说，子公司冲减资本公积；母公司冲减对该子公司的长期股权投资。

提问人：qhjljp 时间：2016-04-16 09:13:13
陈版主，那要是子公司资本公积无余额，那是否可以冲减未分配利润呢？

回答人：chenyiwei
如果子公司的资本公积不够冲减的，可以依次冲减盈余公积和未分配利润。